【裁判字號】    99,易,3527
【裁判日期】    991202
【裁判案由】    竊盜
【裁判全文】
臺灣臺中地方法院刑事判決              99年度易字第3527號
公  訴  人  臺灣臺中地方法院檢察署檢察官
被      告  邱錦華
上列被告因竊盜案件，經檢察官提起公訴(99年度偵字第22014號
)，本院判決如下：
    主    文
邱錦華犯攜帶兇器竊盜罪，累犯，處有期徒刑柒月。扣案之老虎
鉗壹支沒收。
    犯罪事實
一、邱錦華前於民國98年間因詐欺案件，經臺灣苗栗地方法院以
    98年度易字第182號判處有期徒刑6月，減為有期徒刑3月確
    定，於98年10月5日以易科罰金執行完畢。詎仍不知悔改，
    因其使用之車牌號碼6H-7735號自小客車(下稱甲車，登記車
    主為其配偶劉完妹)牌照於97年間經監理機關以逾檢為由予
    以註銷吊扣，為規避駕駛甲車上路時可能遭警攔檢，於99年
    9 月7日晚間11時許，行經新竹縣竹東鎮○○路中山國小停
    車場時，見汪萬軍所有車牌號碼9283-FU號自小客車(下稱乙
    車)停放在該處，竟意圖為自己不法之所有，以其所有客觀
    上對人之生命、身體、安全具有危險性，足供為兇器使用之
    老虎鉗1支，拆卸乙車車牌2面而竊取之；得逞後，將之懸掛
    於甲車上使用。嗣於99年9月13日上午10時50分許，邱錦華
    駕駛甲車行經臺中縣潭子鄉○○路與環中路口時，為巡邏員
    警攔檢查獲，而悉上情。
二、案經臺中縣警察局豐原分局報請臺灣臺中地方法院檢察署檢
    察官偵查起訴。
    理  由
一、程序方面：
(一)本案被告邱錦華所犯刑法第321條第1項第3款之攜帶兇器竊
    盜罪，屬刑事訴訟法第376條第2款所列之罪，依同法第284
    條之1規定，第一審得由法官獨任進行審判程序，合先敘明
    。
(二)按被告以外之人於審判外之陳述，雖不符前4條之規定，而
    經當事人於審判程序同意作為證據，法院審酌該言詞陳述或
    書面陳述作成時之情況，認為適當者，亦得為證據。當事人
    、代理人或辯護人於法院調查證據時，知有第159條第1項不
    得為證據之情形，而未於言詞辯論終結前聲明異議者，視為
    有前項之同意，刑事訴訟法第159條之5定有明文。本案判決
    以下所引用檢察官所舉各項證據，業經被告於本院審理時表
    示無意見，同意作為證據，迄於言詞辯論終結前亦未聲明異
    議，本院審酌該等證據之取得過程並無瑕疵，與本案待證事
    實間復具有相當之關聯性，以之為本案證據尚無不當，自得
    採為證據。
二、認定犯罪事實所憑之證據及理由：
    上揭犯罪事實，業據被告邱錦華於警詢、偵訊及本院審理時
    坦承不諱，核與證人即被害人汪萬軍、證人劉完妹在警詢時
    證述情節相符，此外，並有臺中縣警察局豐原分局搜索扣押
    筆錄、扣押物品目錄表、贓物認領保管單、刑案現場測繪圖
    各1紙、失車—案件基本資料詳細畫面查詢報表1份、車輛詳
    細資料報表2份、車輛照片4張在卷可稽及扣案之老虎鉗1支
    可資佐證。綜上各節相互佐證，被告自白核與事實相符，應
    堪採信，本案事證明確，被告犯行堪以認定，應予依法論科
    。
三、論罪科刑之理由：
    按刑法第321條第1項第3款之攜帶兇器竊盜罪，係以行為人
    攜帶兇器為其加重條件，此所謂兇器，其種類並無限制，凡
    客觀上足以對人之生命、身體、安全構成威脅，具有危險性
    之兇器為已足，並不以攜帶之初有行兇之意圖為必要，最高
    法院著有79年臺上字第5253號判例可資參照。被告邱錦華持
    以竊盜之老虎鉗1支，係屬金屬製品，質地甚為堅硬，無論
    被告主觀上是否旨在行兇抑僅便利行竊，然在客觀上顯具有
    傷害人之生命、身體之危險性，具有殺傷力，自係兇器之一
    種，是核被告邱錦華所為，係犯刑法第321條第1項第3款之
    攜帶兇器竊盜罪。被告有如犯罪事實欄所載論罪科刑執行情
    形，有卷附臺灣高等法院被告前案紀錄表可按，其受有期徒
    刑執行完畢後5年以內再故意犯本案法定刑為有期徒刑之罪
    ，屬累犯，依刑法第47條第1項規定，加重其刑。又被告雖
    請求依刑法第59條規定減輕其刑，然按刑法第59條之酌量減
    輕其刑，必須犯罪另有特殊之原因與環境等等，在客觀上足
    以引起一般同情，認為即予宣告法定低度刑期尤嫌過重者，
    始有其適用；至於犯罪之動機、犯罪之手段、犯罪後坦承犯
    罪、態度良好，或係無不良素行、經濟困難等情狀，僅可為
    法定刑內從輕科刑之標準，不得據為酌量減輕之理由，最高
    法院著有45年臺上字第1165號判例可資參照 (最高法院46年
    臺上字第935號、51年臺上字第899號判例、70年度臺上字第
    2511號判決、77年度臺上字第4382號判決、91年度臺上字第
    733號判決意旨，亦同此旨)。本案被告年逾70歲之成年人，
    大專畢業，有高學歷及豐富人生閱歷，家境小康，並無子女
    需其扶養，且依其於本院審理時供述，家中尚有其他車輛可
    以使用，平常很少使用甲車，竟因該車輛牌照經註銷，為避
    免駕駛該車上路時為警攔檢即起意竊取他人車輛牌照，衡諸
    社會一般人客觀標準，實難認被告本案犯行客觀上已有引起
    一般同情之情事。再者，依前開說明，被告犯罪之動機、犯
    後坦承犯行之態度乙節，僅係法定刑內從輕科刑之標準，不
    得據為刑法第59條酌量減輕之理由。本院斟酌上情，且遍查
    全卷證據資料，無從證明被告有何客觀上特殊原因，或有何
    情堪憫恕等情形，自無從依刑法第59條規定酌減其刑，併此
    敘明。爰審酌被告因一己私慾而竊取他人財物，對社會治安
    影響甚鉅，並衡其犯罪之動機、目的、所竊財物之價值，及
    犯罪後坦承犯行，態度尚佳等一切情狀，量處如主文所示之
    刑。扣案之老虎鉗1支，為被告所有供犯本案竊盜罪所用之
    物，應依刑法第38條第1項第2款規定宣告沒收。
四、應適用之法律：
    依刑事訴訟法第284條之1、第299條第1項前段，刑法第321
    條第1項第3款、第47條第1項、第38條第1項第2款，判決如
    主文。
本案經檢察官劉玉媛到庭執行職務。
中    華    民    國    99    年    12    月    2     日
                  刑事第十七庭    法  官  簡芳潔
以上正本證明與原本無異。
如不服本判決應於收受送達後10日內向本院提出上訴書狀，並應
敘述具體理由；其未敘述上訴理由者，應於上訴期間屆滿後20日
內向本院補提理由書（均須按他造當事人之人數附繕本）「切勿
逕送上級法院」。
                                  書記官  楊家印
中    華    民    國    99    年    12    月    2     日
附錄論罪科刑法條全文：
中華民國刑法第321條
犯竊盜罪而有左列情形之一者，處6月以上、5年以下有期徒刑：
一、於夜間侵入住宅或有人居住之建築物、船艦或隱匿其內而犯
    之者。
二、毀越門扇、牆垣或其他安全設備而犯之者。
三、攜帶兇器而犯之者。
四、結夥三人以上而犯之者。
五、乘火災、水災或其他災害之際而犯之者。
六、在車站或埠頭而犯之者。
前項之未遂犯罰之。

司法院資訊處製作；財團法人民間司法改革基金會備份。
